【裁判字號】    98,訴,282
【裁判日期】    980326
【裁判案由】    清償借款
【裁判全文】
臺灣高雄地方法院民事判決               98年度訴字第282號
原      告  合作金庫商業銀行股份有限公司
法定代理人  丁○○
訴訟代理人  丙○○
            蔡禮臣
被      告  甲○○
訴訟代理人  乙○○    助高雄縣.
當事人間清償借款事件，本院於民國98年3 月19日言詞辯論終結
，判決如下：
  主  文
被告應給付原告新台幣玖拾肆萬貳仟玖佰貳拾元，及自民國九十
七年四月二日起至清償日止，按年息百分之三點五計算之利息，
暨自民國九十七年五月二日起至清償日止，逾期在六個月以內者
，按上開利率百分之十，逾期超過六個月以上者，按上開利率百
分之二十計算之違約金。
訴訟費用新台幣壹萬零參佰伍拾元由被告負擔。
  事實及理由
一、原告起訴主張：訴外人乙○○於民國86年4 月2 日邀同被告
    擔任連帶保證人，向原告借款新台幣（下同）1,800,000 元
    ，約定借款期間自86年4 月2 日起至106 年4 月2 日止，按
    月攤還本息，約定利息按年息3.5%計算，且如遲延給付時，
    除仍依原約定利率計算遲延利息外，其逾期清償在6 個月以
    內者，應按上開利率10 %，逾期清償在6 個月以上者，其超
    過6 個月部分，按上開利率20 %計算違約金。另約定如遲延
    一期給付時，即喪失期限利益，全部債務視為到期。詎乙○
    ○借款後未依約清償，依約借款視為全部到期，尚有本金94
    2,920 元及自97年4 月2 日起至清償日止，按年息百分之3.
    5 計算之利息，暨自97年5 月2 日起至清償日止，逾期在6
    個月以內者，按上開利率百分之10，逾期超過6 個月以上者
    ，按上開利率百分之20計算之違約金未為清償。爰依消費借
    貸及連帶保證之法律關係，提起本訴，並聲明求為命被告給
    付如主文第一項所示金額之判決。
二、被告則以：對原告請求並無意見，但目前無資力清償等語為
    辯。
三、按稱消費借貸者，謂當事人一方移轉金錢或其他代替物之所
    有權於他方，而約定他方以種類、品質、數量相同之物返還
    之契約；借用人應於約定期限內，返還與借用物種類、品質
    、數量相同之物；遲延之債務，以支付金錢為標的者，債權
    人得請求依法定利率計算之遲延利息。但約定利率較高者，
    仍從其約定利率；當事人得約定債務人於債務不履行時，應
    支付違約金，民法第474 條第1 項、第478 條前段、第233
    條第1 項及第250 條第1 項分別定有明文。再按稱保證者，
    謂當事人約定，一方於他方之債務人不履行債務時，由其代
    負履行責任之契約；保證債務，除契約另有訂定外，包含主
    債務之利息、違約金、損害賠償及其他從屬於主債務之負擔
    ，民法第739 條及第740 條亦有明文。又保證債務之所謂連
    帶，係指保證人與主債務人負同一債務，對於債權人各負全
    部給付之責任者而言，此觀諸民法第272 條第1 項規定連帶
    債務之文義即明，最高法院45年台上字第1426號判例可資參
    照。
四、經查，本件原告主張之前揭事實，有原告提出之借據、約定
    書為證，且為被告所不爭執，堪認為真實。則原告本於消費
    借貸及連帶保證之法律關係，請求被告應連帶給付如主文第
    1 項所示之金額、利息及違約金，即有理由，應予准許。
五、據上結論，本件原告之訴為有理由，依民事訴訟法第78 條
    ，判決如主文。
中    華    民    國    98    年    3     月    26    日
                  民事第一庭  法  官  郭瓊徽
上為正本係依原本作成。
如不服本判決，應於送達後20日內，向本院提出上訴狀並表明上
訴理由，如於本判決宣示後送達前提起上訴者，應於判決送達後
10日內補提上訴理由書（須附繕本）。
中    華    民    國    98    年    3     月    26    日
                              書記官  簡文清


司法院資訊處製作；財團法人民間司法改革基金會備份。
